【裁判字號】    90,上易,1829
【裁判日期】    900703
【裁判案由】    竊盜
【裁判全文】
臺灣高等法院刑事判決                            九十年度上易字第一八二九號
    上  訴  人
    即  被  告  甲○○
右上訴人因竊盜案件，不服臺灣臺北地方法院八十九年度易字第二九四一號，中華民
國九十年四月十三日第一審判決（起訴案號：臺灣臺北地方法院檢察署八十九年度偵
字第一八五四九、二一四五五號），提起上訴，本院判決如左：
    主  文
上訴駁回。
    事  實
一、甲○○意圖為自己不法之所有，基於概括之犯意，先於民國八十九年九月十六日
    十四時五十分許（公訴人誤載為十六時五十分），在台北市○○街二十七巷十號
    旁，徒手竊取乙○○所有，置放於該處之木板六塊，價值約新台幣（下同）一千
    餘元，旋因乙○○發現上情，報警查獲。嗣於同年十一月二日上午十時許，攜帶
    其所有之客觀上足以危害人生命身體安全，可供兇器使用之夾鉗一支及螺絲起子
    二支，至台北市○○○路○段四巷七號及六巷三號台灣省菸酒公賣局員工宿舍（
    該二處宿舍均無人居住，侵入建築物部分未據告訴），以夾鉗及螺絲起子竊取電
    纜線三條，價值約五千元，擬販售予廢料商牟利，同年十一月二日十一時許（公
    訴人誤載為十月二日），在台北市中正區○○○路○段四巷七號前為警當場查獲
    。
二、案經台北市政府警察局大安分局及中正第二分局分別報請台灣台北地方法院檢察
    署檢察官偵查起訴。
    理  由
一、訊據上訴人即被告甲○○對於右揭時、地拿取木板六塊及以夾鉗及螺絲起子剪取
    電纜線之事實固坦承不諱，然矢口否認竊盜犯行，辯稱：該六塊木板係工人施工
    後棄置，我將該六塊木板取走，以維護環境衛生；又係應民意代表洪其昌、顏錦
    褔及電力公司之要求，為防漏電，才將該即將拆除之台灣省菸酒公賣局員工宿舍
    之電纜線剪下，擬賣予廢料商云云。
二、經查：右揭犯罪事實，業據證人即被害人乙○○於警訊、偵訊及原審中證述屬實
    ，並經證人即台灣省菸酒公賣局總局財物組職員丙○○於警訊及原審中證述明確
    。乙○○明確結稱：「我的房子在整修，我把木材放在外面靠在牆上，被告拿了
    我的木材，價值約一千元，我制止他，告訴他那是我的木材，他卻說，只要是在
    房子外面的東西都是可以拿的。我要他還我，他沒有拿還給我，我才報警」等語
    （見八十九年偵字第一八五四九號偵查卷第十、三十二頁），是被告所辯該木材
    為無人之物才將之取走云云，並非事實。又證人丙○○結稱：從未曾要求電力公
    司或民意代表等任何人至該處剪電纜線等語。被告另於原審辯稱：因經過該處，
    怕電線走火，方剪該處電線云云，所辯先後不一，已難遽信。參以該房屋既係台
    灣省菸酒公賣局之員工宿舍，被告又非專業技工，衡情不可能由電力公司或民意
    代表找被告清理該處剪電纜線之理。此外，復有照片、贓物認領保管單、失竊報
    告等件在卷可稽。是被告所辯，係諉卸刑責之詞，不足採信。其事證明確，犯行
    堪以認定，應予依法論科。
三、核被告所為，係犯刑法第三百二十條第一項之普通竊盜罪及刑法第三百二十一條
    第一項第三款之攜帶兇器竊盜罪。被告第一次所犯普通竊盜犯行，與第二次所犯
    攜帶兇器竊盜犯行，時間緊接，觸犯構成要件相同之罪名，顯係基於概括之犯意
    反覆為之，為連續犯，應依刑法第五十六條之規定，以情節較重之攜帶兇器竊盜
    罪論科，並加重其刑。
四、原審基此認定，援引刑法第二條第一項前段、第五十六條、第三百二十一條第一
    項第三款、第五十九條、第四十一條第一項前段、第三十八條第一項第二款，罰
    金罰鍰提高標準條例第二條等規定，以被告所為竊盜之犯行固值非難，惟其所竊
    取之財物，或為木板，或為電纜線，價值甚微，量處最輕之法定本刑六月以上有
    期徒刑，猶嫌過重，情輕而法重，在客觀上足以引起一般同情，犯罪之情狀，足
    堪憫恕，依刑法第五十九條之規定，酌減其刑，並先加後減之。又說明被告行為
    後，刑法第四十一條業於九十年一月四日修正，同年月十日公布施行，同年月十
    二日生效，該條第一項修正為：「犯最重本刑為五年以下有期徒刑以下之刑之罪
    ，而受六個月以下有期徒刑或拘役之宣告，因身體、教育、職業、家庭之關係或
    其他正當事由，執行顯有困難者，得以一元以上三元以下折算一日，易科罰金。
    」被告犯罪後法律已有變更，依刑法第二條第一項前段之規定，應適用裁判時之
    新法。審酌被告之素行、犯罪動機、目的、手段、竊得之財物、被告之生活狀況
    、智識程度暨犯罪後之態度等一切情狀，量處有期徒刑五月，如易科罰金以銀元
    三百元折算一日，以示懲儆。扣案之竊盜工具夾鉗一支及螺絲起子二支，為被告
    所有，業據被告自承在卷，係供犯罪所用之物，爰依刑法第三十八條第一項第二
    款之規定宣告沒收之。經核其認事用法，均無不合。被告上訴意旨，仍執前詞，
    否認犯罪，為無理由，上訴應予駁回。
五、據上論斷，應依刑事訴訟法第三百六十八條，判決如主文。
本案經檢察官柯麗鈴到庭執行職務。
中      華      民      國     九十     年    七        月     三       日
                            臺灣高等法院刑事第五庭
                                審判長法  官  曾  德  水
                                      法  官  楊  貴  雄
                                      法  官  趙  功  恆
右正本證明與原本無異。
不得上訴。
                                      書記官  孫  佩  琳
中      華      民      國     九十     年    七        月     三       日
附錄本案論罪科刑法條全文：
刑法第三百二十一條第一項第三款
犯竊盜罪而有左列情形之一者，處六月以上五年以下有期徒刑：
三、攜帶兇器而犯之者。


司法院資訊處製作；財團法人民間司法改革基金會備份。
